臺灣臺中地方法院宣示判決筆錄　　　　　100年度訴字第563號
公　訴　人　臺灣臺中地方法院檢察署檢察官
被　　　告　黃振堂
指定辯護人　本院公設辯護人陳秋靜
上列被告因違反毒品危害防制條例案件，經檢察官提起公訴（九
十九年度毒偵字第四六四七號），並聲請認罪協商，本院合議庭
裁定由受命法官獨任進行認罪協商程序後，於中華民國一百年三
月二十四日下午四時，在本院刑事第十一法庭宣示判決，出席職
員如下：
　　法　官　林學晴
　　書記官　簡雅文
法官起立朗讀判決主文、犯罪事實要旨、處罰條文、附記事項，
及告以上訴限制、期間並提出上訴狀之法院，且諭知記載其內容
：
一、主  文：
    黃振堂施用第一級毒品，累犯，處有期徒刑拾月。
二、犯罪事實要旨：
    黃振堂前因施用毒品案件，經送觀察、勒戒後，認無繼續施
    用毒品傾向，於民國九十年十月十九日執行完畢釋放，並由
    臺灣臺中地方法院檢察署檢察官以九十年度毒偵字第三七三
    三、四六六０號為不起訴處分確定。復因連續施用第一級毒
    品案件，再送觀察、勒戒後，認有繼續施用毒品傾向，嗣經
    同署檢察官提起公訴並聲請強制戒治。戒治部分因毒品危害
    防制條例修正於九十三年一月九日停止執行；刑罰部分則經
    本院以九十二年度訴字第五０二號判處有期徒刑八月確定，
    於九十三年八月三十一日縮刑期滿執行完畢而於翌日出監。
    又因連續施用第一級毒品案件，經本院以九十五年度訴字第
    二四０號判處有期徒刑九月確定，於九十六年一月十四日縮
    刑期滿執行完畢而於翌日出監。再因竊盜、施用第一級毒品
    等案件，經本院分別以九十七年度易字第一一三０號、九十
    七年度訴字第一八一二號及九十七年度訴字第一九一四號各
    判處有期徒刑八月、九月、十月，嗣經聲請合併定應執行為
    有期徒刑二年確定；另因竊盜案件，經本院以九十七年度沙
    簡字第七六四號判處有期徒刑四月確定，並與上開案件接續
    執行後，甫於九十九年八月二十八日縮刑期滿執行完畢。詎
    其猶不思悔改，復基於施用第一級毒品海洛因之犯意，於九
    十九年十一月六日下午某時許，在臺中縣大甲鎮（現改制為
    臺中市大甲區○○○○○路旁，以將海洛因摻入香菸之方式
    ，施用第一級毒品海洛因一次。嗣於九十九年十一月十日上
    午九時許，因黃振堂係毒品列管人口且多次未前往定期報到
    驗尿，為巡邏員警在臺中縣外埔鄉三崁村（現改制為臺中市
    外埔區○○里○○○路二二號前發現其形跡可疑而向前盤查
    ，並經其同意採尿送驗後始悉上情。
三、處罰條文：
    毒品危害防制條例第十條第一項。
四、附記事項：
    查被告黃振堂前因施用毒品案件，經送觀察、勒戒後，認無
    繼續施用毒品傾向，於九十年十月十九日執行完畢釋放，並
    由臺灣臺中地方法院檢察署檢察官以九十年度毒偵字第三七
    三三、四六六０號為不起訴處分確定。復因連續施用第一級
    毒品案件，再送觀察、勒戒後，認有繼續施用毒品傾向，嗣
    經同署檢察官提起公訴並聲請強制戒治。戒治部分因毒品危
    害防制條例修正於九十三年一月九日停止執行；刑罰部分則
    經本院以九十二年度訴字第五０二號判處有期徒刑八月確定
    ，於九十三年八月三十一日縮刑期滿執行完畢而於翌日出監
    。又因連續施用第一級毒品案件，經本院以九十五年度訴字
    第二四０號判處有期徒刑九月確定，於九十六年一月十四日
    縮刑期滿執行完畢而於翌日出監。再因竊盜、施用第一級毒
    品等案件，經本院分別以九十七年度易字第一一三０號、九
    十七年度訴字第一八一二號及九十七年度訴字第一九一四號
    各判處有期徒刑八月、九月、十月，嗣經聲請合併定應執行
    為有期徒刑二年確定；另因竊盜案件，經本院以九十七年度
    沙簡字第七六四號判處有期徒刑四月確定，並與上開案件接
    續執行後，甫於九十九年八月二十八日縮刑期滿執行完畢等
    情，有臺灣高等法院被告前案紀錄表及臺灣臺中地方法院檢
    察署刑案資料查註紀錄表各一份附卷可參，其於受徒刑執行
    完畢後五年以內，故意再犯本件有期徒刑以上之罪，應論以
    累犯，爰依刑法第四十七條第一項之規定加重其刑。
五、協商判決除有刑事訴訟法第四百五十五條之四第一項第一款
    於本訊問程序終結前，被告撤銷協商合意或檢察官撤回協商
    聲請者；第二款被告協商之意思非出於自由意志者；第四款
    被告所犯之罪非第四百五十五條之二第一項所定得以聲請協
    商判決者；第六款被告有其他較重之裁判上一罪之犯罪事實
    者；第七款法院認應諭知免刑或免訴、不受理者情形之一，
    及違反同條第二項「法院應於協商合意範圍內為判決；法院
    為協商判決所科之刑，以宣告緩刑或二年以下有期徒刑、拘
    役或罰金為限」之規定者外，不得上訴。
六、如有上開可得上訴情形，得自收受宣示判決筆錄送達之日起
    十日內，向本院提出上訴書狀，上訴於第二審法院。
中    華    民    國    100    年    3    月    24    日
                  臺灣臺中地方法院刑事第十一庭
                                  書記官  簡雅文
                                  法  官  林學晴
以上正本證明與原本無異。
上訴書狀如未敘述理由，應於上訴期間屆滿後20日內補提理由書
狀於本院。（應敘述具體理由並附繕本）。
                                  書記官  簡雅文
中    華    民    國    100    年    3    月    24    日
【附錄本案論罪科刑法條全文】
毒品危害防制條例第十條：
施用第一級毒品者，處六月以上五年以下有期徒刑。
施用第二級毒品者，處三年以下有期徒刑。